# 与资产相关的政府补助摊销

提问人：ljx0518 时间：2018-03-10 11:15:47
某公司 2016 年取得政府补助 1000 万元用于建造资产，资产与 2017 年 8 月投入使用，政府补助文件明确需要市级及部级两级验收，目前完成市级验收，政府补助摊销时间是否从 8 月资产投入使用开始，还是完成部级验收后开始？

回答人：chenyiwei
如果预计通过部级验收不存在重大不确定性的，则应自资产达到预定可使用状态时开始摊销该项递延收益。政府补助的确认条件之一“企业能够满足政府补助所附条件”只要求企业自身基本确定未来能够满足即可，不要求现在实际已经满足。

提问人：tao-tian 时间：2018-03-12 11:06:19
请教陈版，对于地方政府以技改名义或企业配套设施建设名义补贴的土地出让款，技改或配套设施建设没有明确的项目文件，资金支出无法确定资产或是收益支出，这样的补贴是否可以一次性计入收到当年的损益？

回答人：chenyiwei
这类情况要查阅当初入驻的框架协议等文件，确定其中有无以扶持基金等名义返还土地出让金的安排。如有，且实际返还的金额与原协议基本相同的，则应作为与资产（土地使用权）相关的补助处理。

提问人：tao-tian 时间：2018-03-12 19:12:12
陈版：在国务院办公厅《关于规范国有土地使用权出让收支管理的通知》、《国有土地使用权出让收支管理办法》以及《节约集约利用土地规定》这些规定中禁止地方政府以土地换项目、先征后返、补贴、奖励等形式变相减免土地出让价款。如果企业将相关补贴认定为与土地使用权相关补助并在土地使用期间分摊，在企业ipo中是否会出现合规性问题？

回答人：chenyiwei
可能存在合规性问题。但会计上强调客观性和真实性、完整性，即不论发生的经济业务本身是否合规，都应按照会计准则规定予以恰当确认、计量、列报和披露。会计准则本身不进行是否违规的价值判断。